【裁判字號】    98,訴,2403
【裁判日期】    980728
【裁判案由】    毒品危害防制條例
【裁判全文】
臺灣板橋地方法院刑事判決              98年度訴字第2403號
公  訴  人  臺灣板橋地方法院檢察署檢察官
被      告  甲○○
                    2樓(現另案在臺灣監獄臺北分監執行中)
上列被告因違反毒品危害防制條例案件，經檢察官提起公訴（97
98年度毒偵字第3456號），被告於準備程序中就被訴事實為有罪
之陳述，經本院合議庭裁定改以簡式審判程序審理，判決如下：
    主  文
甲○○施用第一級毒品，累犯，處有期徒刑拾月。
    事  實
一、甲○○前於民國(1)89年間因施用毒品案件，經本院以89年度
    毒聲字第5751號裁定送觀察、勒戒，因認有繼續施用毒品傾
    向，再由本院以89年度毒聲字第6062號裁定令入戒治處所施
    以強制戒治，於戒治期間因其成效評定為合格，復由本院裁
    定停止戒治，所餘戒治期間交付保護管束，復於保護管束期
    間，未依通知到署報到接受尿液檢驗，經以違反保護管束應
    遵守事項情節重大而經本院以90年度毒聲字第3288號裁定撤
    銷停止戒治，再施以強制戒治，嗣於91年3 月31日強制戒治
    期滿，而由臺灣板橋地方法院檢察署檢察官於91年4 月16日
    以91年度戒毒偵字第186 號為不起訴處分確定。(2)又於91年
    間因施用毒品案件，經本院以91年度訴字第2244號判處有期
    刑7 月確定；(3)再於同年間因竊盜案件，經本院以91年度板
    簡字第1989號判處有期徒刑4 月確定；(4)復於92年間因施用
    毒品案件，經本院以92年度簡字第1099號判處有期徒刑3 月
    確定；上開(2)(3)(4)案再經本院以92年度聲字第1662號裁定應
    執行有期徒刑1 年1 月確定，嗣於93年11月9 日假釋出監，
    所餘刑期並付保護管束，迨於93年11月21日假釋期滿未經撤
    銷，視為執行完畢。(5)又於95年間因施用毒品案件，經本院
    以95年度訴字第3695號判處有期徒刑8 月，由臺灣高等法院
    以96年度上訴字第1436號駁回上訴確定；(6)再於同年間因施
    用毒品案件，經本院以96年度訴字第513 號判處有期刑10月
    ，經撤回上訴而確定；上開(5)(6)案復經本院以96年度聲減字
    第3533號裁定各減其刑期二分之一，並定應執行有期徒刑9
    月確定；(7)復於96年間因施用毒品案件，經本院以96年度訴
    字第2276號判處有期徒刑8 月，減為有期徒刑4 月；(8)再於
    96年間因施用毒品案件，經本院以96年度訴字第2630號判處
    有期徒刑10月，減為有期徒刑5 月確定；上開(5)(6)(7)(8)案所
    減得之刑再經本院以97年度聲字第3098號裁定應執行有期徒
    刑1 年5 月確定，嗣於97年9 月15日因縮短刑期及減刑執行
    完畢。
二、詎甲○○仍不知戒除毒癮，竟於上開強制戒治執行完畢5 年
    內再犯施用毒品罪經法院論罪科刑處罰後，基於施用第一級
    毒品海洛因之犯意，於98年3 月18日某時，在其位於臺北縣
    板橋市縣○○道○ 段33巷9 弄15號2 樓之住處內，將海洛因
    摻水混合後置入針筒，以注射之方式施用第一級毒品海洛因
    1 次，嗣於97年3 月19日0 時15分經警通知其為毒品列管人
    口到驗採尿，其尿液檢驗結果呈嗎啡陽性反應，始悉上情。
三、案經臺北縣政府警察局海山分局報告臺灣板橋地方法院檢察
    署檢察官偵查起訴。
    理  由
一、本案被告甲○○所犯為死刑、無期徒刑或最輕本刑為3 年以
    上有期徒刑以外之罪，其於準備程序中就被訴事實為有罪之
    陳述，經法官告知簡式審判程序之旨，並聽取公訴人之意見
    後，依刑事訴訟法第273 條之1 第1 項規定，裁定由受命法
    官獨任進行簡式審判程序，合先敘明。
二、上開事實，業據被告甲○○於本院審理時坦承不諱，且被告
    為警查獲時採尿送驗結果，呈嗎啡（即海洛因水解後之反應
    ）之陽性反應，有臺北縣政府警察局海山分局毒品案件尿液
    檢體編號及姓名對照表、臺灣檢驗科技股份有限公司98年4
    月15日UL/2009/40133 號濫用藥物檢驗報告各1 紙在卷可證
    ；上述鑑驗結果，係檢驗機關本於專業知識及以精密儀器或
    科學檢驗方法所得之結論，自可憑信，足見被告上開自白與
    事實相符，堪以採信。
三、按毒品危害防制條例於92年7 月9 日修正公布，其中第20條
    、第23條將施用毒品之刑事處遇程序，區分為「初犯」、「
    5 年內再犯」、「5 年後再犯」，而依立法理由觀之，僅限
    於「初犯」、「5 年後再犯」，始應先經觀察、勒戒或強制
    戒治程序，倘被告於5 年內已再犯，經依法追訴處罰，縱其
    第三次（或第三次以上）再度施用毒品之時間，在初犯經觀
    察、勒戒或強制戒治執行完畢釋放5 年以後，已不合於「5
    年後再犯」之規定，且因已於「5 年內再犯」，顯見其再犯
    率甚高，原實施觀察、勒戒或強制戒治，已無法收其實效，
    即應依該條例第10條處罰，最高法院95年5 月9 日95年度第
    7 次刑事庭會議決議、97年9 月9 日97年度第五次刑事庭會
    議決議可資參照。經查，被告前於89年間因施用毒品案件，
    經本院以89年度毒聲字第5751號裁定送觀察、勒戒，因認有
    繼續施用毒品傾向，再由本院以89年度毒聲字第6062號裁定
    令入戒治處所施以強制戒治，於戒治期間因其成效評定為合
    格，復由本院裁定停止戒治，所餘戒治期間交付保護管束，
    復於保護管束期間，未依通知到署報到接受尿液檢驗，經以
    違反保護管束應遵守事項情節重大而經本院以90年度毒聲字
    第3288號裁定撤銷停止戒治，再施以強制戒治，嗣於91年3
    月31日強制戒治期滿，而由臺灣板橋地方法院檢察署檢察官
    於91年4 月16日以91年度戒毒偵字第186 號為不起訴處分確
    定；又於91年間因施用毒品案件，經本院以91年度訴字第
    2244號判處有期刑7 月確定；復於92年間因施用毒品案件，
    經本院以92年度簡字第1099號判處有期徒刑3 月確定；又於
    95年間因施用毒品案件，經本院以95年度訴字第3695號判處
    有期徒刑8 月，由臺灣高等法院以96年度上訴字第1436號駁
    回上訴確定；再於同年間因施用毒品案件，經本院以96年度
    訴字第513 號判處有期刑10月，經撤回上訴而確定；復於96
    年間因施用毒品案件，經本院以96年度訴字第2276號判處有
    期徒刑8 月，減為有期徒刑4 月；再於96年間因施用毒品案
    件，經本院以96年度訴字第2630號判處有期徒刑10月，減為
    有期徒刑5 月確定，上開各案均經執行完畢，此有臺灣板橋
    地方法院檢察署刑案資料查註紀錄表、全國施用毒品案件紀
    錄表及臺灣高等法院被告前案紀錄表各1 份在卷可參。是被
    告於觀察、勒戒及強制戒治執行完畢釋放後，5 年內已再犯
    施用毒品案件，經法院判處罪刑確定，則其再犯本件施用毒
    品案件，即非屬該條例第20條第3 項所稱「5 年後再犯」之
    情形，檢察官自應依法追訴。從而，本件事證明確，被告犯
    行應堪認定。
四、查海洛因屬毒品危害防制條例第2 條第2 項第1 款所稱之第
    一級毒品，不得持有、施用，被告甲○○竟持以施用，核其
    所為，係犯同條例第10條第1 項之施用第一級毒品罪。其施
    用前持有海洛因之低度行為，應為施用之高度行為所吸收，
    不另論罪。查被告前於95年間因施用毒品案件，經本院以95
    年度訴字第3695號判處有期徒刑8 月，由臺灣高等法院以96
    年度上訴字第1436號駁回上訴確定；再於同年間因施用毒品
    案件，經本院以96年度訴字第513 號判處有期刑10月，經撤
    回上訴而確定；上開2 案復經本院以96年度聲減字第3533號
    裁定各減其刑期二分之一，並定應執行有期徒刑9 月確定；
    復於96年間因施用毒品案件，經本院以96年度訴字第2276號
    判處有期徒刑8 月，減為有期徒刑4 月；再於96年間因施用
    毒品案件，經本院以96年度訴字第2630號判處有期徒刑10月
    ，減為有期徒刑5 月確定；上開4 案所減得之刑再經本院以
    97年度聲字第3098號裁定應執行有期徒刑1 年5 月確定，嗣
    於97年9 月15日因縮短刑期及減刑執行完畢等節，有臺灣板
    橋地方法院檢察署刑案資料查註紀錄表及臺灣高等法院被告
    前案紀錄表各1 份在卷可按，其受有期徒刑之執行完畢後，
    5 年之內故意再犯有期徒刑以上之罪，為累犯，應依刑法第
    47條第1 項之規定，加重其刑。爰審酌被告素行非佳，此有
    卷附之臺灣高等法院被告前案紀錄表1 份可參，且被告經觀
    察勒戒、強制戒治及刑事科刑處罰後，仍未能戒除毒癮，顯
    見其無戒毒悔改之意，惟其施用毒品之次數僅1 次，犯罪後
    坦認犯行，態度尚可等一切情狀，量處如主文所示之刑。
據上論斷，應依刑事訴訟法第273 條之1 第1 項、第299 條第1
項前段，毒品危害防制條例第10條第1 項，刑法第11條前段、第
47條第1 項，判決如主文。
本案經檢察官連思藩到庭執行職務。
中    華    民    國    98    年    7     月    28    日
                  刑事第十四庭  法  官  陳海寧
以上正本證明與原本無異。
如不服本判決，應於判決送達後10日內敘明上訴理由，向本院提
出上訴狀 (應附繕本) ，上訴於臺灣高等法院。其未敘述上訴理
由者，應於上訴期間屆滿後20日內向本院補提理由書「切勿逕送
上級法院」。
                                書記官  潘佳欣
中    華    民    國    98    年    7     月    28    日
附錄本案論罪科刑法條
毒品危害防制條例第10條
施用第一級毒品者，處 6 月以上 5 年以下有期徒刑。
施用第二級毒品者，處 3 年以下有期徒刑。


司法院資訊處製作；財團法人民間司法改革基金會備份。
